【裁判字號】    95,交抗,80
【裁判日期】    950615
【裁判案由】    聲明異議
【裁判全文】
臺灣高等法院臺南分院刑事裁定          95年度交抗字第80號
抗  告  人
即受處分人  甲○○
上列抗告人因違反道路交通處罰條例案件，對於交通部公路總局
嘉義區監理所雲林監理站民國94年12月27日所為之裁決處分（原
處分案號：雲監裁字第裁72-KAE085528號），聲明異議，不服臺
灣雲林地方法院中華民國95年3月6日裁定（95年度交聲字第16號
）提起抗告，本院裁定如下：
    主  文
抗告駁回。
    理  由
一、抗告意旨略以：原舉發證人李永全、楊明益證詞不實，有作
    假供或偽證之嫌，敬請鈞院對抗告人舉發闖紅燈違規案不成
    立，對於有本案抗告人被舉發駕車未帶駕駛執部分，抗告人
    承認確有疏失等語。
二、原處分意旨略以：受處分人即異議人甲○○於民國（下同）
    94年11月19日8時50分，未帶駕駛執照卻駕駛車牌號碼IK-6
    859號自用小客車，沿雲林縣西螺鎮○○路由西向東方向行
    駛，途經雲林縣西螺鎮○○路與新社路口時，駕駛上述車輛
    行經有燈光號誌管制之岔路口闖紅燈，經警以(1)駕駛車輛未
    隨身攜帶駕駛執照者。(2)駕駛車輛行經有燈光號誌管制之岔
    路口闖紅燈為由，而依道路交通管理處罰條例第25條第1項
    第3款、第53條第1項規定告發，嗣經原處分機關以前開違規
    事實逕行裁決等情。
三、原裁定意旨以；
（一）證人即舉發本件違規事件之員警李永全於本院訊問時到庭
      結證證稱：94年11月19日，其與同事郭崇德駕駛巡邏車沿
      上開新興路由南往北行駛，在距離新興路與新社路路口約
      25公尺左右，發現異議人車輛沿新社路由西往東方向行駛
      ，因當時其等行駛方向即新興路之交通號誌燈號為綠燈，
      足認異議人行駛方向即新社路之交通號誌燈號為紅燈，異
      議人顯然有闖紅燈之違規行為，因此其等即將異議人所駕
      駛上開自用小客車攔停後舉發本件違規事件。又依當時距
      離上開交岔路口25公尺之距離，可以清楚看到其等行駛方
      向即新興路由南往北方向之燈號為綠燈。當時新興路路口
      之燈號已由紅燈轉綠燈過了幾秒鐘。其等駕駛巡邏車由新
      興路右轉新社路時，其並有回頭看新社路由東往西方向之
      號誌為紅燈，再轉頭時並有看到新社路西往東方向之燈號
      亦為紅燈。當時上開交岔路口號誌運作正常。又直至掣單
      舉發，異議人均未出示駕駛執照。又本件舉發當日經異議
      人撥打110電話報案後到場協助處理之警員楊明益也到本
      院結證證稱於異議人離去後，曾與證人李永全前往上開交
      岔路口察看確認燈號運作正常。
（二）證人李永全與楊明益既均為依法執行職務之公務員，其公
      正執法應可期待，且證人李永全就異議人闖紅燈及未提示
      駕駛執照等情證述肯定明確，若非確有違規情事，證人李
      永全實無設詞誣攀之理。是證人李永全及楊明益上開證述
      ，堪可採信。又異議人亦坦承為警攔查時，並未提示駕駛
      執照（見本院卷第36頁反面）。至異議人辯稱證人李永全
      無法看到上開新社路號誌部分，業經證人李永全當庭證述
      明確，於駕駛巡邏車攔查舉發異議人前，其等由新興路右
      轉新社路時即已確認異議人行駛方向即新社路上之交通號
      誌之燈號為紅燈等語甚詳，此為證人李永全親眼目睹之內
      容，自可供為認定事實之依據。況且，證人李永全以其等
      駕駛巡邏車距上開交岔路口約25公尺時，新興路方向之交
      通號誌為綠燈，則依目前臺灣路口設置之一般交通號誌燈
      號，除故障外，均係「交岔路口某一方向之交通號誌燈號
      為綠燈時，另一方向之燈號應為紅燈」之機制而論，上開
      機械故障因素既經證人李永全及楊明益證述並無故障情形
      而排除，自足以據此認定異議人確有闖紅燈之事實。從而
      ，異議人於上開時、地有闖紅燈及未隨身攜帶駕駛執照之
      事實至為明確。異議人抗辯並未闖紅燈云云，自無足採。
      異議人既有違規事實，原處分機關據以逕行裁決，依法自
      無不合。異議人之異議尚屬無據，爰予駁回云云。
四、經查：
（一）按汽車駕駛人駕駛車輛未隨身攜帶駕駛執照者，處新臺幣
      （下同）300元以上600元以下罰鍰；又汽車駕駛人，行經
      有燈光號誌管制之交岔路口闖紅燈者，處1,800元以上5,
      400元以下罰鍰。又汽車駕駛人，有違反第53條之情形者
      ，除依原條款處罰鍰外，並予記違規點數3點。道路交通
      管理處罰條例第25條第1項第3款、第53條第1項、第63條
      第1項第3款分別定有明文。
（二）本件抗告人即受處分人於民國（下同）94年11月19日8時
      50分，未帶駕駛執照卻駕駛車牌號碼IK-6859號自用小客
      車，沿雲林縣西螺鎮○○路由西向東方向行駛，途經雲林
      縣西螺鎮○○路與新社路口時，駕駛上述車輛行經有燈光
      號誌管制之岔路口闖紅燈，經警以(1)駕駛車輛未隨身攜帶
      駕駛執照者。(2)駕駛車輛行經有燈光號誌管制之岔路口闖
      紅燈為由而開單舉發，抗告人於應到案日期前向原處分機
      關提出申訴，經原處分機關函請舉發單位調查後，仍認抗
      告人有上述違規行為，原處分機關乃依道路交通管理處罰
      條例第第25條第1項第3款、第53條第1項、第63條第1項、
      違反道路交通管理事件統一裁罰基準及處理細則之規定，
      合併裁處異議人罰鍰3千元，並記違規點數3點，前開事實
      ，有雲林縣警察局舉發違反道路交通管理事件通知單、原
      處分機關違反道路交通管理事件裁決書（案號：雲監裁字
      第裁72－KAE085528號）、原處分機關94年12月8日94雲監
      稽違字第甲7455號函暨雲林縣警察局西螺分局94年12月13
      日西警交字第0940013244號函在卷可稽。
（三）抗告人即受處分人固坦承有駕車未隨身攜帶駕駛執照之違
      規事實，惟否認有何駕車闖紅燈之違章行為，雖以上開情
      詞置辯，惟查警察舉發交通違規行為，並不以照相或錄影
      為必要之證明方法，若強求各種交通違規行為均需以照相
      或錄影為其裁罰依據，事實上殆不可行，蓋諸多違規行為
      之發生難以預期，違規狀態稍縱即逝，如闖紅燈（在未設
      置闖紅燈自動照相儀器之處所）；未戴安全帽之騎士見警
      攔查，隨即戴上安全帽；未繫安全帶之汽車駕駛見警攔查
      ，隨即繫上安全帶等情形，根本無法期待此類違規行為均
      須照相為證，且警察係在現場執行維持交通勤務，該路段
      交通之繁忙情況必係較一般路段為甚，警察在現場執行交
      通勤務時，係立於親自所親聞之事實，應無可能恣意擅斷
      之作為，是本件縱然未有照相、錄影存證，但抗告人既確
      有於前開時、地駕駛汽車闖紅燈之違規事實，仍得予以處
      罰。至抗告人所稱證人李永全、楊明益於原審之證言係偽
      證等語，本院認為證人李永全、楊明益係依法執行公務之
      交通警察，實無誣陷抗告人之必要，況抗告人亦無法提出
      任何事證足以證明所辯為真實，或提出其他特別可信之事
      證，迄今復未對此偽證情事提出抗告理由狀到院，故而抗
      告人所辯，不足採信。
五、原審審核上情，認原處分機關依道路交通管理處罰條例第25
    條第1項第3款、第53條第1項、第63條第1項、違反道路交通
    管理事件統一裁罰基準及處理細則之規定，合併裁處異議人
    罰鍰3千元，並記違規點數3點，於法並無不合，而駁回抗告
    人在原審之異議。經本院審核，原裁定之認事用法，均無違
    誤。是抗告意旨，指原裁定駁回其異議為不當云云，為無理
    由，應予駁回。
六、據上論結，應依道路交通案件處理辦法第26條，刑事訴訟法
    第412條，裁定如主文。
中    華    民    國    95    年    6     月    15    日
                  刑事第二庭    審判長法  官  葉居正
                                      法  官  李文福
                                      法  官  吳森豐
以上正本證明與原本無異。
不得再抗告。
                                      書記官  李梅菊
中    華    民    國    95    年    6     月    15    日


司法院資訊處製作；財團法人民間司法改革基金會備份。
